---
title: "Comentários e cultura"
output:
    html_document:
    df_print: paged
theme: sandstone
---

```{r echo=FALSE, message=FALSE, warning=FALSE}
library(tidyverse)
library(here)
library(viridis)
source(here::here("code/import_data.R"))
theme_set(theme_bw())

knitr::opts_chunk$set(tidy = FALSE,
                      fig.width = 6,
                      fig.height = 5)
```

```{r read}
dados = read_csv(
    here::here("data/participation-per-country.csv"),
    col_types = cols(
        .default = col_double(),
        site = col_character(),
        country = col_character(),
        geo = col_character(),
        four_regions = col_character(),
        eight_regions = col_character(),
        six_regions = col_character(),
        `World bank income group 2017` = col_character()
    )
) %>% 
    filter(usuarios > 200)
glimpse(dados)
```

Estamos interessados na relação entre quanto as pessoas de diferentes países comentam em questões dos outros. A proporção das pessoas do país que comentou nas questões de outros está medido na variável `comentaram_prop`. 

Considerando essa variável, queremos examinar a relação entre ela e o quão hierárquicas são as relações em um país (`PDI`). Queremos também levar em conta o quanto as pessoas daquele país têm acesso à Internet (`Internet`) e qual o tamanho da base de dados que detectamos daquele país (`usuarios`). 

## Examinando essa relação

Faça uma visualização que usa os princípios de eficácia no projeto de visualizações para facilitar as comparações que você acha que são as mais importantes para entendermos esse contexto. 

```{r}
ggplot(data=dados,aes(
        x = PDI,
        y = comentaram_prop,
        color = Internet,
        size = log10(usuarios)
    )) +
    geom_point(alpha = 0.8) +
    geom_line(stat="smooth",
              method = "loess",
              size = 1.5,
              linetype ="dashed",
              alpha = 0.5,
              color="red")
    
```

Podemos destacar os seguintes pontos:

1. A proporção das pessoas que comentam possui alguma relação positiva com maiores acesso à Internet e menores índices de hierarquia
2. A quantidade de usuários analisados, para esta visualização, não apresenta grande influência na relação, tendo valores distribuídos por toda a visualização
3. A escolha de intensidade da cor facilita a verificação 1. quanto ao acesso à Internet
4. A linha tracejada facilita a visualização da tendência dos dados concluídas em 1. 


## Outras formas de ver

Em seguida, faça 5 visualizações que usem as mesmas variáveis e também pontos, mas que sejam **menos eficazes** que a que você escolheu acima. 

1 - Sem transparência

```{r}
ggplot(data=dados,aes(
        x = PDI,
        y = comentaram_prop,
        color = Internet,
        size = log10(usuarios)
    )) +
    geom_point(alpha = 1) +
    geom_line(stat="smooth",
              method = "loess",
              size = 1.5,
              linetype ="dashed",
              alpha = 0.5,
              color="red")
    
```

Desta forma perdemos dados e poder de análise pois os pontos se sobrescrevem. 

2 - Sem o canal para tamanho da base de usuários

```{r}
ggplot(data=dados,aes(
        x = PDI,
        y = comentaram_prop,
        color = Internet
    )) +
    geom_point(alpha = 0.8) +
    geom_line(stat="smooth",
              method = "loess",
              size = 1.5,
              linetype ="dashed",
              alpha = 0.5,
              color="red")
    
```
Sem a expressar o tamanho das bases de usuário, teríamos uma visualização mais uniforme, porém perdendo uma informação valiosa que pode nos indicar fatores importante na análiser, até mesmo o enviesamento.

3 - Base de usuários para cores

```{r}
ggplot(data=dados,aes(
        x = PDI,
        y = comentaram_prop,
        color = log10(usuarios),
        size = Internet
    )) +
    geom_point() +
    geom_line(stat="smooth",
              method = "loess",
              size = 1.5,
              linetype ="dashed",
              alpha = 1,
              color="red")
    
```

Como é uma variável com pouco range de valores, as cores ficam similares e repetidas, dificultando a análise.

4 - Dado na marca incorreta

```{r}
ggplot(data=dados,aes(
        x = PDI,
        y = log10(usuarios),
        color = Internet,
        size = comentaram_prop
    )) +
    geom_point(alpha = 0.8) +
    geom_line(stat="smooth",
              method = "loess",
              size = 1.5,
              linetype ="dashed",
              alpha = 0.5,
              color="red")
    
```
Não dá pra entender nada. Com a proporção no tamanho da marca, vemos que, devido ao pouco range de valores, os tamanhos são bastante similares e próximos no na visualização. 

5 - Dados não adequados ao canal

```{r}
ggplot(data=dados,aes(
        x = log10(usuarios),
        y = comentaram_prop,
        color = Internet,
        size = PDI
    )) +
    geom_point(alpha = 0.6) +
    geom_line(stat="smooth",
              method = "loess",
              size = 1.5,
              linetype ="dashed",
              alpha = 0.5,
              color="red")
    
```
Não é fácil compreender a relação entre PDI e proporção dos que comentaram pois, da forma que está selecionados, o tamanho se torna um ruído devido a quantidade de pontos.

## Bônus

Inclua o continente dos países (`six_regions`) na visualização.

```{r}
ggplot(data=dados,aes(
        x = PDI,
        y = comentaram_prop,
        color = Internet,
        size = log10(usuarios),
        shape = six_regions
    )) +
    geom_point(alpha = 0.6) 
```
